Alejandro Rodríguez Rodríguez

Apasionado de la tecnología las matemáticas y la ciencia. Poseo conocimientos en diferentes lenguajes de programación (alto/bajo nivel), con más de 6 años de experiencia.



CONTACTO

alerrdguez88@gmail.com

+52 5572918226

Ciudad de México

https://arrdguez.github.io/arodriguez/

@arrdguez

in alejandro-rrodriguez

HABILIDADES

Lenguajes de Programación

Python C++/C Qt Bash HTML/CSS **LaTeX**

Sistemas Operativos

Git

Español

Ingles

Linux MacOS Windows

Software & Herramientas

RAMI Diseño de API Rest Plotly, Pandas, Scipy **Dockers** Jira **SCRUM Idiomas**

HABILIDADES BLANDAS

Comprometido

Trabajo en Equipo

Flexibilidad

Empático

Creatividad

Capacidad para resolver problemas Trabajo bajo presión

RESUMEN

Doctor en Tecnología Avanzada, a lo largo de mi carrera he colaborado en el diseño y desarrollo de aplicaciones para el cálculo numérico, gestión de y análisis datos y diseño de APIs. Además de dos años de experiencia en el desarrollo de código para ser usado en el análisis técnico. De igual forma el estudio y comprensión de nuevas tecnologías como: Docker, WEB3 y BlockChain. Poseo habilidades comunicativas, fomento el trabajo en equipo, y elevada adaptabilidad a nuevas tecnologías. Así mismo, dominio del idioma inglés de forma profesional y tengo experiencia de trabajo con metodologías ágiles.

EXPERIENCIA LABORAL

2021 - 2022

Puebla

Desarrollador freelance y profesor de Probabilidad y Estadística en la Universidad Tecnológica.

Mar - Sept 2021

Q CDMX

Colaboración en el proyecto "Component expansion for SaaS solution", como programador en Python.

M Oct 2020 - Mar 2021

♀ CDMX

Colaboración en el proyecto "Application to detect similar nomenclatures.", como diseñador de API REST.

me 2020 - Oct 2020

CDMX

Analista de diseñador de servicios en Medici & Satochi Sapi de CV. Participé en proyectos, en el rol de analista y diseño de API REST.

M Sep 2012 - Dic 2013

♥ CEADEN, Habana, Cuba.

Investigador Asociado, co-diseñador de Software y dessarrollador de uso científico.

FORMACIÓN ACADÉMICA

m Ene 2016 - Dic 2019

♀ IPN, CDMX

Abr - Dic 2018

York City, United Kingdom

∰ Feb 2018

CDMX

m Ene 2014 - Dic 2015

IPN, CDMX

m Ene - Jun 2013

Q UH, Habana, Cuba

Sep 2007 - Jul 2012 Instec. Habana, Cuba Doctorado en Tecnología Avanzada

Estancia de Investigación

Diseño y desarrollo de una aplicacion en C++ para cálculo de fenómenos en el átomo de Fe.

Escuela de Programación en paralelo

Latin American Introductory School on Parallel Programming and Parallel Architecture for HPC

Maestria en Tecnología Avanzada

Curso Regular

Fractal Theory, Thermodynamic of Irreversible Process and Complexity Theory

Lic. Radioquímica